臺灣桃園地方法院交通事件裁定　　 93年度交聲字第547號
異　議　人
即受處分人　甲○○○
上列異議人因違反道路交通管理處罰條例事件，對於交通部公路
總局新竹區監理所桃園監理站九十三年十一月八日桃監裁罰字第
裁五二－ＤＡ0000000號裁決書所為處分不服，聲明異議
，本院裁定如下：
    主  文
原處分撤銷。
甲○○○汽車所有人，汽車行經有燈光號誌管制之交叉路闖紅燈
，處罰鍰新臺幣貳仟柒佰元，並記違規點數參點。
    理  由
一、異議人甲○○○之子黃品洋於民國九十三年九月三十日十八
    時十九分許，駕駛異議人所有車牌號碼二八二八－ＤＬ號自
    小客車，行經桃園縣桃園市○○○路左轉國際路往文中路方
    向，於有燈光號誌管制之交岔路口闖紅燈，經桃園縣政府警
    察局交通隊員警查獲，以其違反道路交通管理處罰條例第五
    十三條第一項規定，開立桃警局交字第ＤＡ0000000
    號舉發違反道路交通管理事件通知單，並移送原處分機關，
    原處分機關以異議人違規事實明確，雖異議人於到案期日前
    提出申訴，然未提出違規駕駛人非受處分人一情，而依道路
    交通管理處罰條例第五十三條第一項之規定，於九十三年十
    一月八日以桃監裁罰字第裁五二－ＤＡ0000000號裁
    決書逕行裁決處異議人罰鍰新台幣二千七百元。
二、本件異議意旨略以：伊子黃品洋於九十三年九月三十日，駕
    駛伊所有車牌號碼二八二八－ＤＬ號自小客車，行經桃園縣
    桃園市○○○路左轉國際路時，因當時為交通尖峰時間，故
    依交通警察指揮於路口等待左轉，但因車陣冗長，當綠燈轉
    紅燈時，伊仍停於交岔路口，故考量停留原地將對交通造成
    阻礙，因而隨前車快速通過，此舉即遭員警指為闖紅燈，且
    員警無法提出違規照片佐證，難令人折服云云。
三、按汽車駕駛人，行經有燈號誌管制之交岔路口闖紅燈者，處
    新台幣一千八百元以上五千四百元以下罰鍰；汽車駕駛人違
    反第五十三條者，除依原條款處罰外，並予記違規點數三點
    ，道路交通管理處罰條例第五十三條、第六十三條第一項第
    三款分別定有明文。次按汽車行至有號誌之交岔路口，遇有
    前行或轉彎之車道交通擁塞時，應在路口停止線前暫停，不
    得逕行駛入交岔路口內，致號誌轉換後，仍未能通過妨礙其
    他車輛通行，道路交通安全規則第一百零二條第一項第十二
    款亦定有明文。經查，異議人之子黃品洋於前開時、地駕駛
    異議人所有之車牌號碼二八二八－ＤＬ號自小客車行經有燈
    光號誌管制之大興西路與國際路交岔路口時，該路段因處於
    下班尖峰時間而有冗長車陣一情，業據異議人自承在卷（見
    異議人九十三年十一月十日異議狀），則依前開交通安全規
    則，駕駛人黃品洋既已見前方車陣壅塞而無法即時通過路口
    不論其車行向之號誌是否為綠燈，即應將車停止於路口停止
    線前，等待前方車輛疏散，始得繼續前行，苟駕駛人確實依
    前開規定而行，將車輛停止於停止線前，縱其行向之號誌嗣
    後轉為紅燈，亦無所謂阻礙交通之情形，異議人辯稱係為免
    阻礙交通故而前行一節，要無可採。況衡諸常情，苟駕駛人
    行向前方之車況壅塞，為達疏散路口車輛之目的，指揮交通
    之員警實無必要繼續指揮駕駛人繼續前行至路中反致阻塞交
    通，異議人所稱係依據員警指揮云云，要無可採。至異議人
    另辯稱：員警無法提出違規照片佐證，難令人折服云云。然
    異議人確已自承駕駛人黃品洋於前開時、地駕駛異議人所有
    之車輛行經有號誌之交叉路口，於綠燈轉為紅燈時，為避免
    交通阻塞而仍左轉等語（見前開異議狀），其確有違規闖越
    紅燈一節，至為灼然。況交通警察製單舉發違反道路交通管
    理處罰條例所列之違規事實，本質上為行政處分，係公務員
    基於職務上權力，依法就特定之具體事件所為具公法上效果
    之單方行政行為，基於公務員為公法上行為具有公信力之原
    則，該行政處分當可被推定為真正，其據以依法處分之事實
    認定亦為正確無誤，本此公信原則，乃立法者賦予行政機關
    制定違反道路交通事件統一裁罰標準及處理細則，使執勤警
    員得當機處分以達其維護交通秩序、安全之行政目的。若謂
    公務員一切行政行為均需預留證據以證其實，則國家行政勢
    必窒礙難行。據此，刑事訴訟法就犯罪證據有關之規定中，
    與屬行政秩序罰之交通違規裁罰本質不合之部分，自不在準
    用之列。至於警方取締交通違規事件，其以照相方式取證者
    ，固足為違規之證明，惟警員當場舉發者，既經舉發員警本
    身之目睹、耳聞，亦足為違規人違規之證明，非必所有之違
    規事件，均須有照片或其他書面資料方足為違規之證據，故
    本件雖無紀錄違規情事之相片可佐，然觀諸異議人於異議狀
    所陳內容，即足以認定本件違規情事，異議人前開所辯，尚
    不足為其有利之認定。綜上，異議人之子黃品洋確有於前開
    時、地，駕駛異議人所有上開車輛違規闖越紅燈之事實，堪
    以認定。
四、再按逕行舉發違反道路交通管理事件，經汽車所有人依舉發
    違反道路交通管理事件通知單之應到案日期前到案，並告知
    違規駕駛人姓名、
    另行通知違規駕駛人到案依法處理；逾應到案日期，處罰機
    關應依本條例第八十五條第三項規定處罰該汽車所有人，違
    反道路交通管理事件統一裁罰標準及處理細則第二十四條定
    有明文。本件異議人雖於前開舉發違反道路交通管理事件通
    知單上所載應到案期日前提出申訴，惟異議人迄今未以伊非
    實際違規之人而抗辯，則依前揭違反道路交通管理事件統一
    裁罰標準及處理細則第二十四條之規定，處罰汽車所有人，
    附此敘明。
五、綜上，原處分機關以異議人有前揭違規事實，依道路交通管
    理處罰條例第五十三條第一項之規定裁罰，於法雖無不合，
    然原處分機關漏未依道路交通管理處罰條例第六十三條第一
    項第三款之規定，記受處分人違規點數三點，即有違誤（雖
    原處分機關嗣於九十三年十一月十九日以竹監桃字第０九三
    ００二六七一二號函所附意見書中記載：因電腦漏繕記違規
    點數三點，併予補正等語，然記違規點數亦屬涉及異議人權
    利義務之重要處分內容，自不得逕以於移送書上補正之方式
    為之，併予敘明），故本件異議人之異議雖無理由，然原處
    分既有上述違誤之處，自應由本院依道路交通案件處理辦法
    第二十條前段之規定撤銷原處分，並依法自為裁定如主文第
    二項所示。
據上論斷，應依道路交通管理處罰條例第八十七條第二項、道路
交通案件處理辦法第二十條前段，裁定如主文。
中　　華　　民　　國　　93　　年　　12　　月　　31　　日
                        臺灣桃園地方法院交通法庭
                            法  官  何燕蓉
上正本證明與原本無異。
如不服本裁定，應於裁定送達後五日內向本院提出抗告狀。
                            書記官  李雅怡
中　　華　　民　　國　　93　　年　　12　　月　　31　　日
